# Pacotes necessários para o código

Vamos utilizar os pacotes abaixo para organizar os dados e construir os gráficos. Instale todos (basta remover o símbolo de comentário) e use a função 'library' para torná-los disponíveis na sessão.

```{r}
#install.packages("ROAuth")
#install.packages("httr")
#install.packages("twitteR")
#install.packages("tm")
#install.packages("gsubfn")
#install.packages("stringi")
#install.packages("stringr")
#install.packages("igraph")
#install.packages("ggoplot2")
#install.packages("gtable")
library(ROAuth)
library(httr)
library(twitteR)
library(tm)
library(gsubfn)
library(stringi)
library(stringr)
library(igraph)
library(ggplot2)
library(gtable)
library(foreign)
```

#Conexão com API Twitter

Nosso primeiro passo será estabelecer a conexão com a API do Twitter para captura dos dados. Se você precisar de ajuda com esta etapa, volte para o [tutorial 1](https://github.com/leobarone/Neci_twitter/blob/master/tutorial.Rmd).

Lembre-se de usar seuss próprios keys e tokens! (vou excluir os meus logo mais).

```{r}
consumer_key <- "Dei4fs0CoWVj4xHwmEg6vCaKK"
consumer_secret <- "4enUvutc6X59lptYMjxYl8zJuSb35phrrKcqQGnQA3q5O2x6fF"
access_token <- "47187333-8JRk8bDwWzfk1wlkCF5ZLf5QNa04M3EHN2o5M2rp6"
access_secret <- "vCsLaFZMOQLv3EHJPh0MrNXJD0rJOHI11EELgWbKWN2TZ"

setup_twitter_oauth(consumer_key,
                    consumer_secret,
                    access_token,
                    access_secret)
```

#Hashtags ForaDilma e ForaTemer

Vamos construir uma base de dados procurando por duas hashtags que foram relativamente (mas não muito) populares nos dias anteriores a 07/06/2016: ForaDilma e ForaTemer. Esperamos, com a busca desses dois tópicos, obter duas redes que tem alguma sobreposição. O objetivo é tentar identificar graficamente tais redes.

Fazemos buscas separadas para cada termo com 'searchTwitter' (limitei a busca em 10.000 tweets, mas poderíamos buscar mais), transformamos o resultado da busca em data frame com 'twListToDF' e apensamos ambos no objeto 'tweets.df' com o comando 'rbind':

```{r}
tweets1 <- searchTwitter("#ForaDilma", n = 10000)
tweets2 <- searchTwitter("#ForaTemer", n = 10000)
tweets.df1 <- twListToDF(tweets1)
tweets.df2 <- twListToDF(tweets2)
tweets.df <- rbind(tweets.df1, tweets.df2)```

# Preparação dos dados

```{r}
author <- paste("@", tweets.df$screenName[which(tweets.df[[13]] == "TRUE")], sep = "")
```
```{r}
retweets <- tweets.df$retweetCount[which(tweets.df[[13]] == "TRUE")]
```
```{r}
isretweet <- tweets.df$retweetCount[which(tweets.df[[13]] == "TRUE")]
```
```{r}
handles <- str_extract_all(tweets.df$text[which(tweets.df[[13]] == "TRUE")], '@[A-Za-a]+[A-Za-z0-9_]+')
```
```{r}
date <- tweets.df$created[which(tweets.df[[13]] == "TRUE")]
```
```{r}
text <- tweets.df$text[which(tweets.df[[13]] == "TRUE")]
```
```{r}
n.handles <- sapply(handles, function(x) length(x))
```
```{r}
author.paired <- author[which(n.handles > 0)]
```
```{r}
handles.paired <- handles[which(n.handles > 0)]
```
```{r}
author.retweeted <- sapply(handles.paired, function(x) (x[[1]]))
```
```{r}
n.handles.paired <- sapply(handles.paired, function(x) length(x))
```
```{r}
retweetd.paired <- retweets[which(n.handles > 0)]
```
```{r}
isretweetd.paired <- isretweet[which(n.handles > 0)]
```
```{r}
text.paired <- text[which(n.handles > 0)]
```
```{r}

data <- cbind(author.paired, author.retweeted)
```
```{r}

net <- graph.empty()
net <- add.vertices(net, length(unique(c(data))), name=as.character(unique(c(data))))
net <- add.edges(net, t(data))
summary(net)
```
```{r}

l <- layout_with_fr(net)
```
```{r}

my.com.fast <- walktrap.community(net)
```
```{r}

cent <- data.frame(bet = log(betweenness(net) + 1), eig = log(evcent(net)$vector + 1))
```
```{r}

res <- lm(eig ~ bet, data = cent)$residuals
```
```{r}
cent <- transform(cent, res = res)
```
```{r}

p <- ggplot(cent, aes(x = bet, y = eig, label = rownames(cent), colour = res,
                       size = abs(res))) +
  xlab("Betweenness Central") +
  ylab("Eigenvector Centrality")

p
```
```{r}

outd <- degree(net, mode = "out")
ind <- degree(net, mode = "in")
```
```{r}

hubscore <- hub.score(net)$vector
authscore <- hub.score(net)$vector
```
```{r}

myauthority <- as.data.frame(cbind(names(outd), hubscore, authscore, outd, ind))
```
```{r}

V(net)$size <- abs(res)
nodes <- as.vector(V(net))
```
```{r}

nodes[which(abs(res) < 0.7)] <- NA
```
```{r}

names.label <- c("@fulanodetal", "@menganodecual")
```
```{r}
my.label <- names(ind)
select.id <- unlist(sapply(names.label, function(x) which(my.label == x)))
my.label[which(log(ind + 1) < 3.7)] <- ""
my.label2 <- my.label
```
```{r}

for (i in 1:length(select.id)) {
  my.label2[select.id[i]] <- names(ind)[select.id[i]]
}
```
```{r}

E(net)$color <- "beige"
```
```{r}

new.color <- data.frame(t(col2rgb(my.com.fast$membership) / 255))
new.color <- rgb(new.color, alpha = 0.25)
```
```{r}
pdf(file = "network.pdf", 40, 40, pointsize = 12, compress = F)
plot.igraph(net, vertex.label = my.label2,
            vertex.size = log(ind + 1) / 3.5, vertex.label.color = 1,
            vertex.color = new.color, vertex.frame.color = new.color,
            edge.width = 0.1, edge.arrow.size = .2, vertex.label.cex = 1,
            edge.curved = TRUE, vertex.label.dist = rnorm(length(ind), 
                                                          .1, .03))
# plot.igraph(net, vertex.label = my.label2, layout = 1
#             vertex.size = log(ind + 1) / 3.5, vertex.label.color = 1,
#             vertex.color = new.color, vertex.frame.color = new.color,
#             edge.width = 0.1, edge.arrow.size = .2, vertex.label.cex = 1,
#             edge.curved = TRUE, vertex.label.dist = rnorm(length(ind), 
#                                                           .1, .03))
dev.off()dev.off()
```
